Minutes et répertoires du notaire Sébastien POSTELLE, 10 octobre 1805 - 28 novembre 1810 (étude VII)
Archives nationales
- Répertoire(s) de Sébastien POSTELLE, 21 avril 1801 - 1815; MC/RE/VII/15 - MC/RE/VII/23
  - Répertoire. an IX, floréal - 1808, 8 janvier, 1er floréal an IX (21 avril 1801) - 8 janvier 1808; MC/RE/VII/15
    - Inventaire après décès de Pons-Jean-François-Ignace Dejean Dupérier., 7 mai 1806
      inventaire après décès; Dejean Dupérier, Pons-Jean-François-Ignace
    - Inventaire après décès de Victoire-Sophie Duquesnoy, épouse de Nicolas-François Deschamps., 14 mai 1806
      inventaire après décès; Duquesnoy, Victoire-Sophie; Deschamps, Nicolas-François
    - Inventaire après décès de Pierre Long., 16 mai 1806
      inventaire après décès; Long, Pierre
    - Inventaire après décès de Jacques Boissy., 14 juin 1806
      inventaire après décès; Boissy, Jacques
    - Inventaire après décès de Gabriel-François Reymond., 21 juin 1806
      inventaire après décès; Reymond, Gabriel-François
    - Inventaire après décès: Fargeon., 14 juillet 1806
      19 novembre 1789, testament. 1er pluviôse an XI [21 janvier 1803], autre testament.
      inventaire après décès; testament; Fargeon, M.
    - Inventaire après décès de Jean-Louis Fargeon., 14 juillet 1806
      inventaire après décès; Fargeon, Jean-Louis
    - Inventaire après décès de Nicolas Foulon, rue du Faubourg Montmartre., 4 septembre 1806
      inventaire après décès; Faubourg-Montmartre (rue du); Foulon, Nicolas
    - Inventaire après décès de Jean Rigal., 11 octobre 1806
      inventaire après décès; Rigal, Jean
    - Suite d'un procès verbal du 12 novembre 1806. Inventaire après décès de Joseph-Charles Martigues, rue Saint-Dominique au Gros Caillou., 9 décembre 1806
      inventaire après décès; Saint-Dominique-du-Gros-Caillou (rue); Martigues, Joseph-Charles
    - Inventaire après décès de Jeanne-Françoise Labonne, épouse Pierre Delors., 26 février 1807
      inventaire après décès; Labonne, Jeanne-Françoise; Delors, Pierre
    - Inventaire après décès de Suzanne-Ursule Fontaine, veuve de Antoine-Joseph Fontaine., 9 avril 1807
      inventaire après décès; Fontaine, Suzanne-Ursule; Fontaine, Antoine-Louis
    - Inventaire après décès de Antoine-Louis Thierry, 15 avril 1807
      inventaire après décès; Thierry, Antoine-Louis
    - Inventaire après décès de Mr Renaudin., 18 avril 1807
      inventaire après décès; Renaudin
    - Inventaire après décès de Jeanne Doyen, épouse de Jean Gerome., 29 avril 1807
      inventaire après décès; Doyen, Jeanne; Gerome, Jean
    - Procès verbal de défaut de Pierre-Jacques Martin, rue Saint-Dominique, n° 111, et inventaire après décès de Jeanne Letestu., 4 mai 1807
      procès-verbal; inventaire après décès; Letestu, Jeanne; Martin, Pierre-Jacques
    - Inventaire après décès de Jeanne-Madeleine Coulon, veuve en première noces de Charles Chevallier et épouse en secondes noces de Nicolas Cheviron., 16 mai 1807
      inventaire après décès; Coulon, Jeanne-Madeleine; Cheviron, Nicolas; Chevallier, Charles
    - Inventaire après décès de M. Legrand., 1er juin 1807
      inventaire après décès; Legrand, M.
    - Inventaire après décès de Jacques-Guillaume Legrand, architecte, rue Florentin, n° 14., 19 novembre 1807
      inventaire après décès; Legrand, Jacques-Guillaume; architecte
    - Inventaire après décès de Charles-Joseph Primavezi, 3 décembre 1807
      inventaire après décès; Primavezi, Charles-Joseph
    - Inventaire après décès de Pierre-Antoine Amiel, 30 décembre 1807
      inventaire après décès; Amiel, Pierre-Antoine
    - Inventaire après décès de Jean-François Mouillard, et de Catherine Avenel, son épouse., 30 décembre 1807
      inventaire après décès; Mouillard, Jean-François; Avenel, Catherine
  - Répertoire. 1808, 11 janvier - 1814, 11 janvier 1808 - 1814; MC/RE/VII/17
    Répertoire des notaires Sébastien Postelle (11 janvier 1808-28 novembre 1810), Alexandre Curmer (1er décembre 1810 au 31 décembre 1814).
    - Inventaire après décès de Jean-Baptiste-Joseph Moreau, rue de Turenne, n° 37., 13 février 1808
      MC/RE/VII/17
      inventaire après décès; Turenne (rue de); Moreau, Jean-Baptiste-Joseph
    - Inventaire après décès de Jean-Gaspard Vence, domicilié à Vaulichère (Yonne)., 22 février 1808
      inventaire après décès; Tonnerre (Yonne); Vence, Jean-Gaspard
    - Inventaire après décès de Angélique-Françoise Lassalle, veuve de Louis Fontaine, à Nancy., 18 avril 1808
      inventaire après décès; Nancy (Meurthe-et-Moselle); Lassalle, Angélique-Françoise; Fontaine, Louis
    - Inventaire après décès de Jean-François Aubé, rue Sainte-Apolline, n° 4., 21 mai 1808
      inventaire après décès; Sainte-Apolline (rue); Aubé, Jean-François
    - Inventaire après décès de Marie-Antoine-Nicolas Mayeux, inspecteur aux revues., 7 juin 1808
      inventaire après décès; Mayeux, Marie-Antoine-Nicolas; inspecteur
    - Inventaire après décès de Mathias Busher, Suisse de la Princesse Daremberg., 12 août 1808
      inventaire après décès; Busher, Mathias
    - Inventaire après décès de René-Charles Vimeux., 11 octobre 1808
      inventaire après décès; Vimeux, René-Charles
    - Inventaire après décès de Jean-François-Joseph Cuvereaux., 7 novembre 1808
      inventaire après décès; Cuvereaux, Jean-François-Joseph
    - Inventaire après décès de François Petit., 30 décembre 1808
      inventaire après décès; Petit, François
    - Inventaire après décès de Pierre-Nicolas Vanhoorn., 17 janvier 1809
      inventaire après décès; Vanhoorn, Pierre-Nicolas
    - Inventaire après décès de Jean-Marie Barbier de Sainte-Marie., 8 mars 1809
      16 août 1839, cession d'office de notaire par Marie-Antoine Barbier Sainte-Marie, rue de La Michodière, n° 18, à François Mouchet, rue Cadet, n° 13, RE/XII/19.
      inventaire après décès; cession; Cadet (rue); La-Michodière (rue de); Barbier de Sainte-Marie, Jean-Marie; Barbier Sainte-Marie, Marie-Antoine; Mouchet, François; notaire
    - Inventaire après décès de Françoise Lefage, veuve de François Girout., 31 mars 1809
      inventaire après décès; Lefage, Françoise; Girout, François
    - Inventaire après décès de Maximilien-Louis Poussière., 19 avril 1809
      inventaire après décès; Poussière, Maximilien-Louis
    - Inventaire après décès de Marie-Angélique-Louise Dire, épouse de Théodore Heduy., 19 août 1809
      inventaire après décès; Dire, Marie-Angélique-Louise; Heduy, Théodore
    - Inventaire après décès de Marie-Françoise-Agathe de Presle, épouse de Antoine-Joseph Carpentier., 28 septembre 1809
      inventaire après décès; Presle (de), Marie-Françoise-Agathe; Carpentier, Antoine-Joseph
    - Inventaire après décès de Justine-Mélanie Leger, épouse de Louis-Bonaventure Cercueil, rue Montorgueil, n° 2., 13 novembre 1809
      inventaire après décès; Montorgueil (rue); Leger, Justine-Mélanie; Cercueil, Louis-Bonaventure
    - Inventaire après décès de Marie Boquet, épouse de Jean-Denis Rousselet, rue Croix des Petits-Champs, n° 40, 20 février 1810
      inventaire après décès; Croix-des-Petits-Champs (rue); Boquet, Marie; Rousselet, Jean-Denis
    - Inventaire après décès de Alexandre-François Godeffroy, rue Montmartre, n° 75., 23 février 1810
      inventaire après décès; Montmartre (rue); Godeffroy, Alexandre-François
    - Inventaire après décès de Jacques Barbier, à Noisy., 8 mars 1810
      inventaire après décès; Barbier, Jacques
    - Inventaire après décès de Marie-Adélaïde Jallabert, femme de Mr. Baroche., 13 avril 1810
      inventaire après décès; Jallabert, Marie-Adélaïde; Baroche
    - Inventaire après décès de Jean-Thomas Lepissier, rue de la Limace, n° 26., 13 avril 1810
      inventaire après décès; Limace (rue de la); Lepissier, Jean-Thomas
    - Inventaire après décès de Bernard Deroye, grande rue Taranne, n° 7., 28 avril 1810
      inventaire après décès; Taranne (rue); Deroye, Bernard
  - Répertoire. 1807, 1er juillet - 1815, 1er juillet 1807 - 1815; MC/RE/VII/23
    Répertoire des notaires Sébastien Postelle (1er juillet 1807-28 novembre 1810), Alexandre Curmer (29 novembre 1810-19 janvier 1811).
    Feuille courante de l'étude de Sébastien Postelle' (1er juillet 1807-28 novembre 1810).
    Feuille courante de l'étude d'Alexandre Curmer (29 novembre 1810-19 janvier 1811).
    Table alphabétique par client d'Alexandre Curmer (1er janvier 1811-1815).